最　高　行　政　法　院　裁　定
　　　　　　　　　　　　　94年度裁字第01426號
抗　告　人　丙○○○
訴訟代理人　乙○○
相　對　人　勞工保險局
代　表　人　甲　○
上列抗告人因與相對人間勞保事件，對於中華民國93年5月25日
臺北高等行政法院93年度訴字第567號裁定提起抗告，本院裁定
如下︰
　　主  文
抗告駁回。
抗告訴訟費用由抗告人負擔。
　　理  由
一、按抗告法院認抗告為不合法或無理由者，應為駁回抗告之裁
    定。次按「原告之訴，有左列各款情形之一者，行政法院應
    以定裁定駁回之。……十、起訴不合程式或不備其他要件者
    。」、「人民因中央或地方機關對其依法申請之案件，予以
    駁回，認為損害其權利或法律上之利益，經依訴願程序後，
    得向高等行政法院提起請求該機關應為行政處分或應為特定
    內容之行政處分之訴訟。」行政訴訟法第107條第1項第10款
    、第5條第2項分別定有明文。又訴願之提起，應自行政處分
    達到或公告期滿之次日起30日內為之；訴願之提起，以原行
    政處分機關或受理訴願機關收受訴願書之日期為準，訴願法
    第14條第1項及第3項亦有明定。
二、本件抗告人與相對人間勞保事件，不服行政院勞工委員會民
    國93年2月6日勞訴字第0920066244號訴願決定，提起本件訴
    訟。原審法院則略以：抗告人於92年7月7日向相對人申請補
    發中斷年資之老年給付差額。案經相對人審查，以抗告人係
    88年12月9日前退職，不符現行勞工保險條例第12條第2項及
    第3項規定，爰否准其請求，抗告人不服，向勞工保險監理
    委員會申請審議，經該會於92年9月19日以92保監審字第
    3089號審定書駁回其審議之申請。抗告人於92年9月24日收
    受上開審定書，有掛號郵件回執原本附原審定卷可稽，因抗
    告人設址台北縣，加計在途期間二日，其提起訴願期間，應
    至92年10月26日屆滿，因該日為星期日，故延至翌日即同年
    月27日屆滿。惟抗告人遲至同年11月26日始提起訴願，亦有
    訴願書上之收文日戳可憑，其提起訴願已逾首揭法定不變期
    間。抗告人起訴意旨指其文盲、耳背重聽老年疾病纏身隨時
    發病，不知逾期29天陳情。惟抗告人所述縱然屬實，亦不影
    響訴願法第14條第3項之適用。訴願決定以其訴願逾期，從
    程序上予以駁回，核無不合，抗告人復對之提起行政訴訟，
    顯非合法，應予駁回。並敘明抗告人之訴既不合法，其實體
    上之主張即無從審酌；又行政院勞工委員會係訴願機關，而
    行政院與立法院均非本件之原處分機關，抗告人將之贅列為
    相對人，依行政訴訟法第24條規定，顯然有誤，惟本件起訴
    既屬不合法，即無庸命其補正等情。本院經核原裁定於法尚
    無違誤。茲抗告人就原審所不採事證，仍執詞主張抗告人為
    耳背殘障文盲，不知逾期29天訴願之法律時效嚴苛限制厲害
    關係，人老健忘交待，情何以堪！原審不察，逕為裁定駁回
    ，抗告人難以甘服云云。然查抗告人就本件申請相對人補發
    中斷年資之老年給付差額事件，其提起訴願已逾法定不變期
    間，有如前述，抗告人以其見解之歧異，指摘原裁定為不當
    ，尚無可採。本件抗告意旨難認為有理由，應予駁回。
三、依行政訴訟法第104條、民事訴訟法第95條、第78條，裁定
    如主文。
中    華    民    國    94    年    7    月    28     日
                  第四庭審判長法  官　徐　樹　海
                              法  官　高　啟　燦
                              法  官　吳　錦　龍
                              法  官　黃　合　文
                              法  官　林  茂  權
以  上  正  本  證  明  與  原  本  無  異
中    華    民    國    94    年    7    月    29     日
　　　　　　　　　　　　　　　書記官　王　褔　瀛
